【裁判字號】    97,訴,300
【裁判日期】    970508
【裁判案由】    毒品危害防制條例
【裁判全文】
臺灣士林地方法院刑事判決               97年度訴字第300號
公  訴  人  臺灣士林地方法院檢察署檢察官
被      告  甲○○
上列被告因違反毒品危害防制條例案件，經檢察官提起公訴（96
年度毒偵字第2343號、第2344號、96年度偵字第13010 號、97年
度毒偵字第2 號、第123 號、第132 號、97年度偵字第1143號）
，被告於本院準備程序就被訴事實為有罪之陳述，經本院合議庭
裁定，改由受命法官獨任進行簡式審判程序，並判決如下：
    主  文
甲○○所犯如附表編號1 至編號4 之罪，均累犯，分別量處如附
表編號1 至編號4 所示之刑，並分別諭知附表編號2 、編號4 所
示之從刑。應執行有期徒刑壹年捌月。扣案毒品甲基安非他命肆
包、安非他命吸食器貳組、分裝袋壹包、毒品甲基安非他命殘渣
袋壹個、電子磅秤壹臺均沒收，其中毒品甲基安非他命（驗餘淨
重壹點陸捌伍公克）、毒品甲基安非他命殘渣（量微無法析離秤
重）並銷燬之。
    事  實
一、甲○○前因施用毒品，經送觀察、勒戒後，認無繼續施用毒
    品之傾向，於民國94年8 月19日執行完畢，經臺灣基隆地方
    法院檢察署檢察官93年度毒偵字第2439號、94年度毒偵字第
    2123號不起訴處分確定。又因恐嚇案件，經本院判處有期徒
    刑3 月確定，甫於96年6 月29日執行完畢。詎仍不知悔改，
    於前案觀察、勒戒執行完畢後5 年內，復基於施用第一級毒
    品海洛因、第二級毒品甲基安非他命（起訴書誤為安非他命
    ）之犯意，分別於附表所示時、地，施用第一級毒品海洛因
    、第二級毒品甲基安非他命。嗣於附表所示地點為警查獲，
    並扣得如附表編號2 、4 所示之物。其各次為警查獲採集尿
    液送驗，均呈甲基安非他命、鴉片類陽性反應，始悉上情。
二、案經臺北縣政府警察局三重分局報告、臺北縣政府警察局移
    送臺灣士林地方法院檢察署檢察官偵查起訴。
    理  由
一、本件被告甲○○所犯非死刑、無期徒刑或最輕本刑有期徒刑
    3 年以上之罪，亦非高等法院管轄第一審案件，且於準備程
    序進行中，被告先就被訴事實為有罪之陳述，經告知被告簡
    式審判程式之旨，並聽取檢察官、被告之意見後，本院合議
    庭裁定由受命法官進行簡式審判程式，是本件之證據調查，
    依刑事訴訟法第273 條之2 規定，不受同法第159 條第1 項
    、第161 條之2 、第161 條之3 、第163 條之1 及第164 條
    至第170 條規定之限制，合先敘明。
二、上揭犯罪事實，業經被告甲○○坦承不諱，其於附表編號1
    、2 所示時、地，為警查獲採尿送臺灣檢驗科技股份有限公
    司（下稱臺灣檢驗公司）以酵素免疫分析法初步檢驗，再以
    氣相層析質譜儀法確認檢驗結果，呈鴉片類、甲基安非他命
    陽性反應，有臺北縣政府警察局三重分局查獲毒品案件被移
    送者姓名、代碼對照表、臺灣檢驗公司96年11月5 日濫用藥
    物尿液檢驗報告各1 紙附卷可稽（96年度毒偵字第2344號卷
    第24、50頁），扣得之毒品甲基安非他命4 包，經臺灣檢驗
    公司以酵素免疫分析法初步檢驗，再以氣相層析質譜儀法確
    認檢驗結果，呈甲基安非他命陽性反應，有扣押目錄一覽表
    、臺灣檢驗公司96年11月2 日濫用藥物檢驗報告各1 紙附卷
    可稽（同上偵查卷第16、46頁）；其於附表編號3 、4 所示
    時、地，為警查獲採尿送臺灣檢驗公司以酵素免疫分析法初
    步檢驗，再以氣相層析質譜儀法確認檢驗結果，呈鴉片類、
    甲基安非他命陽性反應，有臺北縣政府警察局偵毒案件尿液
    代碼表、臺灣檢驗公司97年1 月16日濫用藥物檢驗報告各1
    紙附卷可稽（97年度毒偵字第123 號卷第13、47頁）。按初
    次吸食煙毒者，經人體代謝作用於8 小時內，約有80% 之量
    排出，24小時後，約有90% 排出，72小時後仍有微量排出，
    依個人體質不同排出時間亦有差異，尤其成癮者其於吸食後
    120 小時內所採尿液，配合具公信力之儀器，仍可驗出等情
    ，有憲兵司令部80年3 月25日80年鑑驗字第0999號函可參，
    是被告尿液中驗得海洛因反應，堪認其於採尿回溯前120 小
    時（5 日）內某時有施用毒品海洛因；又甲基安非他命經口
    服投與後約70% 於24小時內自尿中排出，約90% 於96小時內
    自尿水中排出，由於目前國內尿液中甲基安非他命之檢驗為
    鑑定其是否呈陽性反應尚未定其含量，且甲基安非他命成分
    之檢出與其投與方式、投與量、個人體質、採尿時間與檢測
    儀器之精密等諸多因素有關，因此僅憑尿液中呈現安非他命
    陽性反應，並無法確切推算吸用時間距採集時間之長短，惟
    依上述資料推算，最長可能不會超過4 日，有行政院衛生署
    藥物食品檢驗局81年2 月8 日（81）藥檢壹字第1156號函釋
    可稽；另人體施用甲基安非他命後，其主要代謝物中，未改
    變型態之甲基安非他命占施用劑量達43% ，安非他命則約為
    5%；人體若係施用安非他命後，主要代謝物中則有未改變型
    態之安非他命，但無甲基安非他命，有法務部調查局93年5
    月4 日調科壹字第09362413980 號函可佐，足見人體若施用
    安非他命，其尿液代謝物不可能出現甲基安非他命，惟人體
    若施用甲基安非他命，其尿液代謝物除主要有甲基安非他命
    外，亦可能有少量之安非他命，本件被告各次為警查獲採集
    之尿液除呈現少量之安非他命陽性反應外，主要係呈現甲基
    安非他命之陽性反應，依上開函示，被告應係施用甲基安非
    他命，公訴意旨認被告施用安非他命，尚有未洽。綜上，足
    認被告自白與事實相符，堪以採信。又被告前因施用毒品，
    經送觀察、勒戒，因無繼續施用毒品傾向，於94年8 月19日
    執行完畢，並經臺灣基隆地方法院檢察署檢察官93年度毒偵
    字第2439號、94年度毒偵字第2123號不起訴處分確定，有臺
    灣高等法院被告前案紀錄表、臺灣士林地方法院檢察署刑案
    資料查註紀錄表、全國施用毒品案件紀錄表各1 份在卷可考
    ，是被告於前揭觀察、勒戒執行完畢後5 年內再犯本件施用
    毒品犯行，堪以認定，應依法訴追審理。
三、核被告甲○○所為，係分別犯附表編號1 至4 所示之毒品危
    害防制條例第10條第1 項之施用第一級毒品罪、同條第2 項
    之施用第二級毒品罪。其各次施用前、後持有第一級、第二
    級毒品之低度行為，為施用毒品之高度行為所吸收，均不另
    論罪。又被告所犯附表編號1 至4 之罪，其犯意各別，行為
    互殊，應予分論併罰。被告有事實欄所載前案犯罪科刑並執
    行完畢之情形，有臺灣高等法院被告全國前案紀錄表1 份在
    卷可查，其受有期徒刑執行完畢後，5 年內故意再犯上揭有
    期徒刑以上之各罪，均為累犯，應依刑法第47條第1 項之規
    定加重其刑。爰審酌被告前曾有施用毒品之犯行，經觀察、
    勒戒後，仍未戒除惡習而繼續施用，並考量其生活狀況、智
    識程度，施用毒品之次數，暨犯罪後坦承犯行等一切情狀，
    分別量處如主文所示之刑，並依刑法第51條第5 款之規定，
    定其應執行刑。
四、扣案附表編號2 之毒品甲基安非他命（驗餘淨重1.685 公克
    ）、編號4 之毒品甲基安非他命殘渣（量微無法析離秤重）
    ，均應依毒品危害防制條例第18條第1 項前段規定沒收銷燬
    ；扣案如附表「從刑」欄其餘所示之物，為被告所有供本件
    犯罪所用，業據被告供承在卷（本院卷第64、65頁），應依
    刑法第38條第1 項第2 款規定宣告沒收。
據上論斷，應依刑事訴訟法第273 條之1 第1 項、第299 條第1
項前段，毒品危害防制條例第10條第1 項、第2 項、第18條第1
項前段，刑法第11條、第47條第1 項、第38條第1 項第2 款、第
51條第5 款，判決如主文。
本案經檢察官湯偉祥到庭執行職務。
中    華    民    國    97    年    5     月    8    日
                  刑事第三庭法  官  陳美彤
以上正本證明與原本無異。
如不服本判決，應於收受送達後10日內向本院提出上訴書狀，其
未敘述上訴理由者，應於上訴期間屆滿後20日內向本院補提理由
書狀（均須按他造當事人之人數附繕本）。
                            書記官  賴麗容
中    華    民    國    97    年    5     月    8     日
【附表】
┌──┬────┬─────┬─────┬──┬──────┬───┬───────┐
│編號│犯罪時間│ 犯罪地點 │ 罪  名   │犯罪│為警查獲時間│宣告刑│  從刑        │
│    │        │          │          │次數│、地點      │      │              │
├──┼────┼─────┼─────┼──┼──────┼───┼───────┤
│1   │96年10月│臺北縣汐止│毒品危害防│1次 │96年10月18日│有期徒│              │
│    │17日凌晨│市○○○路│制條例第10│    │上午11時15分│刑捌月│              │
│    │某時許  │2 段30號2 │條第1 項施│    │於臺北縣汐止│      │              │
│    │        │樓甲○○住│用第一級毒│    │市○○○路2 │      │              │
│    │        │處        │品罪      │    │段30號2 樓陳│      │              │
│    │        │          │          │    │政堰住處大門│      │              │
│    │        │          │          │    │前          │      │              │
├──┼────┼─────┼─────┼──┼──────┼───┼───────┤
│2   │同上    │同上      │毒品危害防│1次 │同上        │有期徒│扣案毒品甲基安│
│    │        │          │制條例第10│    │            │刑參月│非他命肆包沒收│
│    │        │          │條第2 項施│    │            │      │，其內之毒品甲│
│    │        │          │用第二級毒│    │            │      │基安非他命（驗│
│    │        │          │品罪      │    │            │      │餘淨重壹點陸捌│
│    │        │          │          │    │            │      │伍公克）並銷燬│
│    │        │          │          │    │            │      │之。          │
├──┼────┼─────┼─────┼──┼──────┼───┼───────┤
│3   │97年1 月│同上      │毒品危害防│1次 │97年1 月1 日│有期徒│              │
│    │1 日採尿│          │制條例第10│    │13 時20 分於│刑捌月│              │
│    │回溯    │          │條第1 項施│    │上揭甲○○住│      │              │
│    │120 小時│          │用第一級毒│    │處          │      │              │
│    │前之某時│          │品罪      │    │            │      │              │
│    │許      │          │          │    │            │      │              │
├──┼────┼─────┼─────┼──┼──────┼───┼───────┤
│4   │97年1 月│同上      │毒品危害防│1次 │同上        │有期徒│扣案安非他命吸│
│    │1 日凌晨│          │制條例第10│    │            │刑參月│食器貳組、分裝│
│    │2 時許  │          │條第2 項施│    │            │      │袋壹包、電子磅│
│    │        │          │用第二級毒│    │            │      │秤壹臺、甲基安│
│    │        │          │品罪      │    │            │      │非他命殘渣袋壹│
│    │        │          │          │    │            │      │個均沒收，殘渣│
│    │        │          │          │    │            │      │袋內之毒品甲基│
│    │        │          │          │    │            │      │安非他命殘渣（│
│    │        │          │          │    │            │      │量微無法析離秤│
│    │        │          │          │    │            │      │重）並銷燬之。│
└──┴────┴─────┴─────┴──┴──────┴───┴───────┘
附錄本判決論罪法條全文
毒品危害防制條例第10條
施用第一級毒品者，處 6 月以上 5 年以下有期徒刑。
施用第二級毒品者，處 3 年以下有期徒刑。


司法院資訊處製作；財團法人民間司法改革基金會備份。
